【裁判字號】    97,聲再,51
【裁判日期】    970421
【裁判案由】    聲請再審
【裁判全文】
臺灣高等法院高雄分院刑事裁定          97年度聲再字第51號
再審聲請人  甲○○
即受判決人
上列聲請人因詐欺案件，對於本院96年度上易字第651 號中華民
國97年3 月14日確定判決（原審案號：臺灣高雄地方法院94年度
易字第1495號；起訴案號：臺灣高雄地方法院檢察署93年度調偵
續字第8號），聲請再審，本院裁定如下：
    主  文
再審之聲請駁回。
    理  由
一、聲請意旨略稱：(一)聲請人即被告甲○○（以下稱被告）確有
    向許譽騰買賣增資股票，業經許譽騰於偵查中所證明，而許
    譽騰於偵查中之證述，何以不足採信，原確定判決並未斟酌
    ；(二)被告係自88年4 月23日起，開始向許譽騰買賣增資股票
    ，合計投資新臺幣（下同）725 萬元，後自同年7 月26日，
    陸續賣出股票獲利，即足以支付再向許譽騰買、賣其他股票
    所需金額，後吳金波欲投資時，被告亦係由許譽騰處結餘金
    額先行墊付，許譽騰則於88年12月21日、89年1 月26日、同
    年2 月14日、同年月18日、同年月25日、同年3 月8 日、同
    年5 月3 日將被告陸續買、賣股票所剩餘之餘額，各569,50
    0 元、300,000 元、100,000 元、150,000 元、100,000 元
    、100,000 元、30,000元，匯回被告在合作金庫銀行光華分
    行開立之帳戶，足證被告確有向許譽騰（原名許銀鴻）買賣
    股票，此項證據，原確定判決並未斟酌；(三)許譽騰所開立之
    本票7 紙可以證明許譽騰於89年10月間，始與被告結算，而
    於89年11月2 日開立本票，且此亦可以證明被告係至89年10
    月間，始知許譽騰發生財務困難，又可證明被告確有向許譽
    騰買賣增資股票，原確定判決指該7 紙本票為品卉公司倒閉
    積欠被告款項云云，殊有誤解，其未斟酌該7 紙本票，作為
    有利被告認定之依據；(四)檢察事務官於偵查中，調閱本件買
    賣股票之公開交易股價紀錄，均與被告記載在週曆記事本上
    及告訴人吳金波記載在英語練習簿上相符，足以證明上開記
    事本與英語練習簿並非被告臨訟制作；(五)證人黃浩聲於原審
    法有利於被告之證詞，原確定判決亦未斟酌，原確定判決認
    黃浩聲所證，不足為被告有利之認定，顯有違論理法則。綜
    上所述，顯見本案確有諸多足生影響於判決之重要證據均漏
    未審酌，爰依刑事訴訟法第421 條規定聲請再審云云。
二、按有罪之判決確定後，為受判決人之利益聲請再審，必其聲
    請之理由合於刑事訴訟法第420 條第1 項所定情形之一及第
    421 條有足以影響於判決之重要證據漏未審酌者，始准許之
    。又第421 條規定不得上訴於第三審法院之案件，除前條規
    定外，其經第二審確定之有罪判決，如就足生影響於判決之
    重要證據漏未審酌者，亦得為受判決人之利益，聲請再審。
    而所謂重要證據漏未審酌，乃係指於第二審判決前，已經發
    現並提出證據，但法院漏未審酌者而言，若已提出，經法院
    依其自由心證而捨棄不採，則非漏未審酌；又必該漏未審酌
    之證據確為真實，而足以認定受判決人應受無罪或免訴或輕
    於原審所認定罪名而後可，否則，雖有漏未審酌之證據，然
    該證據縱經審酌，亦不足以推翻原審所認定之罪名，仍不能
    准許再審。
三、經查：
  (一)關於證人許譽騰於91年11月7 日偵查中有利於被告之證詞，
    原確定判決理由欄二、（五）、(二)部分（原確定判決書第5
    頁），業已說明不足為被告有利認定之理由，故此部分之證
    據，原確定判決並無漏未審酌之情形。
  (二)關於卷內之發票日89年11月2 日，發票人為許銀鴻（即許譽
    騰），面額均為100 萬元之本票7 紙，原確定判決理由欄二
    、（五）、(七)部分（原確定判決書第8 頁），業已審酌，並
    說明無從為被告有利認定之理由，故此部分證據，原確定判
    決亦無漏未審酌之情形。
  (三)關於卷內被告之週曆記事本及告訴人吳金波之英語練習簿，
    原確定判決理由欄二、（五）、(三)部分（原確定判決書第6
    頁），亦已審酌，並說明無從為被告有利認定之理由，故此
    部分之證據，原確定判決亦無漏未審酌之情形。
  (四)關於證人黃浩聲於本院97年2 月29日審理時有利於被告之證
    詞，原確定判決理由欄二、（五）、(四)部分（原確定判決書
    第7 頁），亦已說明無從為被告有利認定之理由，故此部分
    之證據，原確定判決亦無漏未審酌之情形。
  (五)另原確定判決認定被告之犯罪事實為：被告意圖為自己不法
    之所有，並基於概括之犯意，向吳金波佯稱其從事海外股票
    及股票空中交易，短期投資，即可連本帶利回收，獲利優渥
    ，使不諳股票交易之吳金波信以為真，委託被告為其投資及
    股票空中交易。嗣被告向吳金波佯稱，已為其向許譽騰（原
    名許銀鴻）所經營之品卉投資顧問股份有限公司，以股票空
    中交易方式，買進股票種類、數量及單價，要求吳金波將款
    項匯入，致吳金波陷於錯誤，自88年10月26日起，至89年3
    月23日止，先後7 次匯款共17,892,880元（詳如原確定判決
    附表一所示時間、金額）至被告在合作金庫高雄光華支庫所
    開設之帳號0000000000000 號帳戶內，被告得手後，將上開
    款項供自己在致和證券股份有限公司高雄分公司買賣集中市
    場上市股票；並未代吳金波向品卉公司以空中交易方式買賣
    股票等語，有原確定判決書在卷可稽。原確定判決理由，並
    說明認定被告未代吳金波向許譽騰所經營之品卉公司買賣股
    票之依據及判斷，且說明許譽騰所為對被告有利之證詞，以
    及88年10月12、1314日品卉公司繳件明細表3 張、許譽騰簽
    發之本票等，均不足為被告有利認定之理由，則被告在合作
    金庫光華分行開立帳戶內，雖有許譽騰則於88年12月21日、
    89年1 月26日、同年2 月14日、同年月18日、同年月25日、
    同年3 月8 日、同年5 月3 日，匯款給被告各569,500 元、
    300, 00 0 元、100,000 元、150,000 元、100,000 元、10
    0,000 元、30,000元紀錄之情，然此，亦僅能證明許譽騰於
    上開時間，確有匯款給被告之事實，而此一金額與吳金波匯
    款給被告之時間及金額均不相符，尚不能以此即認定被告確
    有代吳金波向許譽騰所經營之品卉公司買賣股票之事實，故
    尚難據此而遽予認定被告所辯稱之：吳金波欲投資時，伊即
    由許譽騰處結餘金額先行墊付，許譽騰則上開匯款時間，將
    伊陸續買、賣股票所剩餘之餘額，匯回伊上開帳戶云云之事
    實即可以採信。則上開許譽騰匯款給被告之證據，原確定判
    決雖未審酌，但縱予審酌，亦不足以推翻原審所認定之罪名
    ，參諸上開說明，此項證據亦非屬刑事訴訟法第421 條所稱
    之「足以影響於判決之重要證據」，而不得據此開始再審程
    序。
四、綜上所述，原確定判決就聲請人上開所提之證據，縱係判決
    前已發現並提出之證據，但重要證據則均已審酌，並無漏未
    審酌之情形，且對於不採信者，並已依其自由心證而說明理
    由，非重要之證據，則縱漏未審酌，亦不足以推翻原審所認
    定之罪名。則聲請意旨認原確定判決就如聲請意旨所載之重
    要證據有漏未審酌之再審原因而聲請再審，並無理由，爰依
    刑事訴訟法第434 條第1 項之規定，裁定如主文。
中    華    民    國    97    年    4     月    21    日
                  刑事第七庭    審判長法  官  莊飛宗
                                      法  官  孫啟強
                                      法  官  邱明弘
以上正本證明與原本無異。
不得抗告。
中    華    民    國    97    年    4     月    21    日
                                      書記官  曾允志


司法院資訊處製作；財團法人民間司法改革基金會備份。
